臺灣高雄地方法院交通事件裁定　　　 100年度交聲字第2432號
原處分機關　高雄市政府交通局
異　議　人　黃旭祺
上列異議人因違反道路交通管理處罰條例案件，不服高雄市政府
交通局中華民國100 年12月5 日違反道路交通管理事件裁決書（
原處分案號：高市交裁字第裁32-B00000000號），聲明異議，本
院裁定如下：
    主  文
原處分撤銷。
黃旭祺汽車駕駛人，駕駛汽車經測試檢定酒精濃度超過規定標準
，處罰鍰新臺幣萬柒仟壹佰陸拾元，吊扣其駕駛執照壹年，並
應接受道路交通安全講習。
    理  由
一、原處分意旨略以：異議人即受處分人黃旭祺（下稱異議人）
    於民國99年8 月15日凌晨2 時39分許，騎乘車號8GQ-339 號
    重型機車，行經高雄市○○路92號前，經警測試檢定酒精濃
    度為每公升1.01毫克，超過規定標準，乃掣單舉發，爰依道
    路交通管理處罰條例第35條第1 項第1 款之規定，裁處罰鍰
    新臺幣（下同）4 萬5,000 元，吊扣駕駛執照12個月，並應
    參加道路交通安全講習等情。
二、聲明異議意旨則以：異議人前述酒駕行為，業經檢察官予以
    緩起訴處分，並命異議人向高雄市政府社會局無障礙之家提
    供80小時之義務勞務，異議人亦已履行完畢。詎事隔一年，
    復遭原處分機關裁處罰鍰，為此聲明異議，請求撤銷原處分
    等語。
三、按汽車駕駛人有飲用酒類或其他類似物後其吐氣所含酒精濃
    度超過每公升0.25毫克或血液中酒精濃度超過百分之0.05以
    上者，不得駕車；汽車駕駛人，駕駛汽車經測試檢定酒精濃
    度超過規定標準者，處1 萬5 千元以上6 萬元以下罰鍰，並
    當場移置保管該汽車及吊扣其駕駛執照1 年；汽車駕駛人，
    有第35條第1 項之情形者，應接受道路交通安全講習，道路
    交通安全規則第114 條第2 款、道路交通管理處罰條例第35
    條第1 項第1 款、第24條第1 項第2 款分別定有明文。
四、又依修正後行政罰法第26條規定：一行為同時觸犯刑事法律
    及違反行政法上義務規定者，依刑事法律處罰之。但其行為
    應處以其他種類行政罰或得沒入之物而未經法院宣告沒收者
    ，亦得裁處之。上述行為如經緩起訴處分確定者，仍得依違
    反行政法上義務規定裁處之。如經緩起訴處分確定且經命向
    指定之政府機關、政府機構、行政法人、社區或其他符合公
    益目的之機構或團體提供義務勞務者，其所提供之勞務應於
    罰鍰內扣抵之，並按最初裁處時之每小時基本工資乘以義務
    勞務時數核算。且依同法第45條第3 項前段之規定，修正後
    行政罰法第26條之上述規定，於修正施行前經緩起訴處分確
    定，應受行政罰之處罰而未經裁處者，亦適用之。
五、查異議人於前述時地騎乘重型機車，經警測試檢定酒精濃度
    每公升1.01毫克，超過規定標準，而有道路交通管理處罰條
    例第35條第1 項第1 款所定之交通違規行為，同時觸犯刑法
    第185 條之3 之公共危險罪，經臺灣高雄地方法院檢察署檢
    察官以99年度偵字第29402 號為緩起訴處分確定，緩起訴期
    間為1 年，並命其應向指定之政府機關、政府機構、行政法
    人、社區或其他符合公益目的之機構或團體，提供80小時之
    義務勞務，異議人已履行完畢，緩起訴處分期間並於100 年
    7 月26日期滿而未經撤銷等情，為異議人所自承，並有高雄
    縣政府警察局（現改制高雄市政府警察局）舉發違反道路交
    通管理事件通知單、臺灣高雄地方法院檢察署99年度偵字第
    29402 號緩起訴處分書及臺灣高等法院被告前案紀錄表在卷
    可查（見本院交聲卷第2 頁、第5 頁、第7 頁至第8 頁），
    是此部分之事實，已堪認定。
六、異議人上述酒駕行為，同時觸犯刑事法律及違反行政法上義
    務規定，雖經檢察官為緩起訴處分確定，然依上述行政罰法
    第26條第1 項後段、第2 項之規定，原處分機關仍得再裁處
    罰鍰、吊扣駕駛執照及命其參加道路交通安全講習等行政罰
    ，惟異議人既經緩起訴處分確定且經命向指定之機關（構）
    等提供義務勞務80小時，依上述行政罰法第26條第3 項、第
    5 項之規定，所提供之勞務應於罰鍰內扣抵之，並按最初裁
    處時之每小時基本工資乘以義務勞務時數核算。又依據行政
    院勞工委員會公告基本工資（見本院交聲卷第8  頁），100
    年1 月1 日至同年12月31日期間，每小時基本工資為98元，
    經乘以義務勞務時數80小時核算，扣抵罰鍰金額應為4,900
    元（計算式：98×80＝7840），經抵扣後應繳納之罰鍰金額
    則為3 萬7,160 元（計算式：00000-0000＝37,160）。
七、原處分機關未及依修正後行政罰法第26條第3 項之規定，將
    異議人經緩起訴處分確定所提供之義務勞務，於裁處之罰鍰
    內扣抵，逕為裁處罰鍰4 萬5,000 元，此部分處分尚有未恰
    ；至於原處分關於吊扣駕駛執照、道路交通安全講習部分，
    屬同法第26條第1 項但書所定其他種類行政罰，原處分機關
    仍得予以裁處，並未違法。然因原處分關於罰鍰、吊扣駕駛
    執照、道路交通安全講習等處罰效果，與異議人之違規行為
    均無從分離，不能僅就原處分關於罰鍰部分撤銷，應由本院
    將原處分全部撤銷，並依道路交通事件處理辦法第19條前段
    之規定，自為裁定如主文第2 項所示。
八、依道路交通事件處理辦法第19條前段，道路交通管理處罰條
    例第35條第1 項第1 款、第24條第1 項第2 款，行政罰法第
    26條第3 項，裁定如主文。
中    華    民    國  100    年    12    月    30    日
                  刑事第二庭    法  官    陳航代
以上正本證明與原本無異。
如不服本裁定，應於收受送達後5 日內向本院提出抗告狀。
中    華    民    國   100    年    12    月    30    日
                                書記官    林慧君